【裁判字號】    98,台上,3775
【裁判日期】    980702
【裁判案由】    強盜等罪
【裁判全文】
最高法院刑事判決            九十八年度台上字第三七七五號
上  訴  人  甲○○
選任辯護人  官信成律師
            戴雯琪律師
上列上訴人因強盜等罪案件，不服台灣高等法院中華民國九十八
年五月五日第二審判決（九十八年度上訴字第二八七號，起訴案
號：台灣新竹地方法院檢察署九十六年度偵字第六三五五、七一
三八號），提起上訴，本院判決如下：
    主  文
上訴駁回。
    理  由
一、加重強盜（被害人鄭惠憶）部分
按刑事訴訟法第三百七十七條規定，上訴於第三審法院，非以判
決違背法令為理由，不得為之。是提起第三審上訴，應以原判決
違背法令為理由，係屬法定要件。如果上訴理由書狀並未依據卷
內訴訟資料，具體指摘原判決不適用何種法則或如何適用不當，
或所指摘原判決違法情事，顯與法律規定得為第三審上訴理由之
違法情形，不相適合時，均應認其上訴為違背法律上之程式，予
以駁回。本件原判決認定上訴人甲○○強盜被害人鄭惠憶財物，
因予維持第一審論處上訴人刑法第三百三十條第一項攜帶兇器強
盜罪刑，駁回其此部分在第二審之上訴，已詳敘認定犯罪事實之
依據及憑以認定之理由。從形式上觀察，原判決並無違背法令之
情形。再按有期徒刑減輕者，除同時有免除其刑之規定外，減輕
其刑至二分之一，為刑法第六十六條所明定。所稱「減輕其刑至
二分之一」，係指減刑之最高度以二分之一為限，並就法定本刑
減輕而言，在二分之一限度之內，究應減幾分之幾，裁判時本有
自由裁量之權，並非每案均須減至二分之一始為合法。原判決就
上訴人此部分所犯之罪（法定本刑為七年以上有期徒刑），敘明
第一審依刑法第十九條第二項減輕其刑，復依刑法第六十二條前
段自首之例遞減其刑，所處有期徒刑五年，並無逾越法定刑範圍
之違法，因予維持，經核於法殊無不合。上訴意旨徒憑己見，指
摘原判決量刑有逾越遞減後最高刑度之違法，顯非適法之第三審
上訴理由。此部分上訴違背法律上之程式，應予駁回。
二、加重強盜（被害人許美麗）部分
按第三審上訴書狀，應敘述上訴之理由，其未敘述者，得於提起
上訴後十日內補提理由書於原審法院，已逾上述期間，而於第三
審法院未判決前仍未提出上訴理由書狀者，第三審法院應以判決
駁回之，刑事訴訟法第三百八十二條第一項、第三百九十五條後
段規定甚明。上訴人不服原判決就其強盜被害人許美麗財物部分
，論處刑法第三百三十條第一項攜帶兇器強盜罪刑，於民國九十
八年五月二十一日一併提起上訴（未聲明一部上訴，視為全部上
訴），惟並未敘述此部分理由，迄今逾期已久，於本院未判決前
仍未提出，依上開規定，其此部分上訴自非合法，應予駁回。
三、傷害及竊盜部分
按刑事訴訟法第三百七十六條所列各罪之案件，經第二審判決者
，不得上訴於第三審法院。上訴人經原判決論處刑法第二百七十
七條第一項傷害及第三百二十一條第二項、第一項第三款攜帶兇
器竊盜未遂罪刑部分，核屬刑事訴訟法第三百七十六條第一款、
第二款之案件，依前開說明，既經第二審判決，自不得上訴於第
三審法院，上訴人一併提起上訴，顯為法所不許，亦應駁回。
據上論結，應依刑事訴訟法第三百九十五條，判決如主文。
中    華    民    國  九十八  年    七    月    二    日
                      最高法院刑事第十庭
                          審判長法官  花  滿  堂
                                法官  黃  正  興
                                法官  陳  東  誥
                                法官  林  錦  芳
                                法官  洪  昌  宏
      本件正本證明與原本無異
                                      書  記  官
中    華    民    國  九十八  年    七    月    三    日
                                                      Ｅ


司法院資訊處製作；財團法人民間司法改革基金會備份。
